【裁判字號】    97,消債抗,5
【裁判日期】    970919
【裁判案由】    更生事件
【裁判全文】
臺灣士林地方法院民事裁定             97年度消債抗字第5號
抗  告  人  甲○○
抗告人因聲請更生事件，對於民國97年5 月7日本院97年度消債
更字第84號裁定提起抗告，本院裁定如下：
    主  文
抗告駁回。
抗告費用新臺幣壹仟元由抗告人負擔。
    理  由
一、按債務人對於金融機構因消費借貸、自用住宅借款、信用卡
    或現金卡契約而負債務，在聲請更生或清算前，應提出債權
    人清冊，以書面向最大債權金融機構請求協商債務清償方案
    並表明共同協商之意旨，消費者債務清理條例第151 條第1
    項定有明文。又本條例施行前，債務人依金融主管機關協調
    成立之中華民國銀行公會會員辦理消費金融案件無擔保債務
    協商機置協商未成立者，仍應依本條例第151 條第1 項規定
    請求協商，消費者債務清理條例施行細則第42條定有明文。
    且聲請更生或清算不合程式或不備其他要件者，法院應以裁
    定駁回之，但其情形可以補正者，法院應定期間先命補正，
    復為同條例第8 條所明定。
二、本件抗告意旨略以：抗告人曾與債權金融機構中國信託商業
    銀行股份有限公司之業務專員徐先生協商，然因該員稱必須
    先繳納本金新台幣69,135元，僅利息部分得分期付款，致使
    協商無法達成共識，且該銀行隨後即向鈞院聲請核發支付命
    令，經抗告人聲明異議後，現於鈞院內湖簡易庭審理中，顯
    見兩造確有先進行協商，嗣因協商不成立始進行法律程序。
    原裁定以抗告人未先行協商，而駁回更生之聲請，顯有誤會
    ，應予廢棄等語。並提出本院97年2 月14日97年度促字第37
    38號支付命令及內湖簡易庭開庭通知書影本各1 件為證。
三、經查：抗告人雖主張其於消費者債務清理條例施行前，曾與
    債權銀行協商，惟並未成立云云，然觀其提出之支付命令及
    開庭通知書，實無從證明其有先行協商之情事；況縱認抗告
    人於消費者債務清理條例施行前，曾依金融主管機關協調成
    立之中華民國銀行公會會員辦理消費金融案件無擔保債務協
    商機置協商而未成立，揆諸前述消費者債務清理條例施行細
    則第42條之規定，其仍應依該條例第151 條第1 項規定，在
    聲請更生前，提出債權人清冊，以書面向最大債權金融機構
    請求協商，然觀諸卷附相關資料，並無任何抗告人業已依前
    開規定，以「書面」向最大債權金融機構請求協商，而協商
    不成立之證明文件，是抗告人聲請更生，並未遵循消費者債
    務清理條例第151 條第1 項先行協商之規定，至為明確，且
    上開欠缺又屬無從補正，依前揭說明，其更生之聲請自於法
    不合，應予駁回。從而，原裁定駁回抗告人更生之聲請，並
    無違誤，抗告意旨指摘原裁定不當，求予廢棄，為無理由，
    應駁回其抗告。
四、據上論結，本件抗告為無理由，爰裁定如主文。
中    華    民    國    97    年    9     月    19    日
                  民事第一庭  審判長法  官  黃小瑩
                                    法  官  劉逸成
                                    法  官  馬傲霜
以上正本證明與原本無異。
本件裁定不得再抗告。
中    華    民    國    97    年    9     月    19    日
                                    書記官  許秋莉


司法院資訊處製作；財團法人民間司法改革基金會備份。
